臺灣高等法院高雄分院刑事裁定　　　　　 99年度抗字第328號
抗　告　人
即　被　告　吳冠樺
上列被告因延長羈押及聲請具保停止羈押案件，不服臺灣高雄地
方法院中華民國99年12月1 日裁定（99年度聲字第2697號、99年
度訴字第597號），提起抗告，本院裁定如下：
    主  文
抗告駁回。
    理  由
一、本件抗告意旨略以：抗告人即被告吳冠樺所涉之本件販賣第
    三級毒品犯行，於案發後之偵、審程序每次庭期皆準時報到
    ，且亦委任辯護人為其辯護，在在顯現被告是誠心面對本件
    官司。又本件審判程序已終結，無任何跡證顯現被告有串供
    、逃亡之虞，足見被告並無羈押之必要性。而羈押乃係對被
    告基本權利重大損害之手段，羈押之必要性審酌，須審酌在
    達成目的必要同等有效的手段中，應選擇干預基本權最小者
    為之，否則即屬不必要。本件被告並無非予羈押，顯難進行
    追訴、審判或執行之情形，已如上述。衡情要無羈押必要；
    若原審如仍有虞慮，亦可提高具保金額並加予限制被告住居
    此等侵害被告權利較小之手段，同樣能達到目的。原審未採
    ，仍裁定延長羈押，並駁回被告具保之聲請，均有違比例原
    則。為此具狀提出抗告，請求撤銷原審裁定，更為適法之裁
    定等語。
二、按被告經法官訊問後，認為犯罪嫌疑重大，而有逃亡之情形
    ，或所犯為死刑、無期徒刑或最輕本刑為5 年以上有期徒刑
    之罪者，非予羈押，顯難進行追訴、審判或執行，得羈押之
    ，刑事訴訟法第101 條第1 項第1 款、第3 款分別定有明文
    。又刑事被告經訊問後，於必要時得羈押之，所謂必要與否
    ，自應按照訴訟進行程度，及其他一切情事，由法院斟酌認
    定（最高法院29年度抗字第57號判例意旨參照）。準此，法
    院為羈押之裁定時，其本質上係屬為保全被告使刑事訴訟程
    序得以順利進行，或為保全證據或為擔保嗣後刑之執行程序
    ，而對被告實施剝奪其人身自由之強制處分，法院僅須審查
    被告犯罪嫌疑是否重大及有無須賴此保全偵、審程序進行或
    執行之必要，關於羈押原因之判斷，尚不適用訴訟上嚴格證
    明之原則。又所謂羈押必要性，除有同法第114 條各款所列
    情形之一不得駁回者外，係由法院就具體個案，依職權衡酌
    是否有非予羈押顯難保全證據或難以遂行訴訟程序者為依據
    ，法院在不違背通常生活經驗之定則或論理法則時，依法自
    有審酌認定之職權。是於偵審中羈押被告之目的，既在於確
    保訴訟程序之進行、確保證據之存在及真實，而被告有無羈
    押之必要，法院自得就具體個案情節予以斟酌決定，如就客
    觀情事觀察，法院羈押之裁定在目的與手段間之衡量並無違
    反比例原則情形，即無違法或不當可言。
三、經查，被告因涉犯毒品危害防制條例第4 條第3 項之販賣第
    三級毒品罪，前經原審訊問後，認為所犯販賣第三級毒品罪
    嫌疑重大，且該罪為最輕本刑有期徒刑5 年以上之罪，並參
    以被告甫於民國99年3 月31日經另案緝獲歸案執行之事實，
    有其臺灣高等法院被告前案紀錄表在卷可憑（被告前於98年
    12月7 日因誣告案經原審以98年審訴字第3727號判處有期徒
    刑4 月確定，因未到案執行而遭通緝，見原審影卷第20、23
    -24 頁、本院卷第6-7 頁），顯有逃亡之虞，非予羈押，顯
    難進行審判，而有羈押必要，乃依刑事訴訟法第101 條第1
    項第1 、3 款之規定，自99年9 月9 日上開案件執行完畢之
    日予以執行羈押在案。嗣因被告之羈押期間即將屆滿，而於
    99年11月30日經原審訊問後，認被告所犯之罪為最輕本刑5
    年以上有期徒刑之重罪，屬重大危害社會治安之案件，依客
    觀社會通念，其為避免此等刑事重罪之追訴處罰，有相當理
    由足認其有逃亡之虞，且本案雖已審結，惟案件尚未確定，
    若以命被告具保、責付或限制住居等其他侵害較小之手段，
    均不足以確保後續審理程序或將來執行程序之順利進行，故
    被告之上開羈押原因仍然存在，且有繼續羈押之必要，乃裁
    定自99年12月9 日起予以延長羈押2 月，並以被告聲請准予
    具保停止羈押所提事由，尚不符合刑事訴訟法第114 條所列
    各款情形，無從准許，亦予以駁回，經核均無不合。況查，
    被告於原審審理時係因另案在監執行，於審理時提訊到庭及
    自行選任辯護人為其所涉本件犯行辯護，乃屬被告防禦權行
    使之範疇，與被告依然存在之羈押原因及仍有繼續羈押之必
    要性，兩者尚無關聯。從而，本件抗告意旨執上開情詞，指
    摘原裁定不當，為無理由，應予駁回。
四、據上論斷，應依刑事訴訟法第412 條，裁定如主文。
中    華    民    國   100    年    1     月    17    日
              刑事第三庭    審判長法  官  莊崑山
                                  法  官  張意聰
                                  法  官  莊松泉
以上正本證明與原本無異。
本裁定不得再抗告。
中    華    民    國   100    年    1     月    17    日
                                  書記官  葉淑華